Inventaris van het familiearchief Welcker over de jaren 1792-2007
Nationaal Archief, Den Haag
- Familie Welcker, A.
  - Emilie Louise Welcker (1842-1923), A.4.
    - Verzamelde stukken en foto’s., A.4.2.
      - Fotografische portretten van Emilie Louise Welcker., 1867-1871 en z.j.; 64-65; 2 omslagen
        - Op huwbare leeftijd, 1867, 1871 en z.j., 64
        - Later, z.j. (20e eeuw), 65
      - Manuscripten van een verhaal voor Het leeskabinet en van een novelle “Wat een roos alzoo vertellen kan” door ‘Celestine’., 1864; 66; 2 stukken
      - Eigenhandige tekeningen., 1866 en z.j.; 67; 2 stukken
      - Afschriften van gedichten van Nederlandse, Franse, Duitse en Engelse dichters., 1874 en z.j.; 68-69; 1 deel en 1 omslag
        - Albumschrift, 1874, 68; 1 deel
        - In het schrift geborgen gedichten, afgeschreven door H. Welcker en n.n., z.j., 69; 1 omslag
      - Bijlage bij de Emser Zeitung met een gedicht en mededelingen naar aanleiding van de geboorte van prinses Juliana., 1909 mei 6; 70; 1 stuk
  - Johan Wilhelm Welcker (1845-1918), Anna Wilhelmina Coster van Voorhout (1851-1876) en Clara Albertina de Wit (1853-1928), A.5.
    - Johan Wilhelm Welcker, A.5.1.
      - Jeugd, schooltijd, A.5.1.1.
        - Kwitanties van de directeur van het Genootschap Kunstoefening voor genoten tekenlessen en van de gemeente Arnhem voor schoolgelden, met facturen voor kleding en inrichting van zijn kamer., 1856-1858; 71; 3 stukken
        - Toneelstukjes van zijn hand (HBS?)., Z.j.; 72; 1 omslag
        - Schoolschriftje met historische aantekeningen over de dood van Willem van Oranje in 1584 tot de Engelse troonbestijging van stadhouder Wilem III in 1688., Z.j.; 73; 1 deeltje
        - Eigenhandige potloodtekening., Z.j.; 74; 1 stuk
        - Manuscript “de strenge vader” schoolopstel over een episode uit het leven van Mohammed., Z.j.; 75; 1 stuk
        - Op school ingekleurde of nagetekende geografische kaarten van Nederland, België en Scandinavië., 1854 en z.j.; 76; 3 stukken
      - Studententijd in Delft, A.5.1.2.
        Studie aan de Koninklijke Akademie voor burgerlijke ingenieurs, later Polytechnische school in Delft
        - Studie, A.5.1.2.1.
          - Stukken betreffende zijn afwijzing als kadet voor de genie in de opleiding van het Koninklijk Akademie, met daarbij opgevraagd geboortebewijs en bewijs van Nederlanderschap., 1861; 77; 1 omslag
          - Circulaires van de directeur van de Koninklijke Akademie houdende mededeling van sluiting van het instituut naar aanleiding van het verzet van het Delftsch Studentencorps tegen het verbod van het corps door de directeur, en van het Delftsch Studentencorps naar aanleiding van de totstandkoming van de Polytechnische School., 1861-1864; 78; 1 omslag
          - Schoolschrift met aantekeningen voor een cursus analytische meetkunde in Delft., 1862-1863.; 79; 1 deel
          - Testimonia en andere documenten betreffende zijn deelname aan studie en examens van de Polytechnische School., 1863-1866; 80; 1 omslag
          - Lesroosters van de Polytechnische School., 1864-1865; 81; 1 omslag
          - Collegedictaten en studie aantekeningen., 1862-1868 en z.j.; 82-86; 11 deeltjes en 3 omslagen
            - Analytische meetkunde door R.W. van Goens, genummerd I-V, 1862-1864, 82; 5 deeltjes
            - Constructieberekeningen en stereometrie, genummerd Vb, VI - XI, 1864-1868, 83; 6 deeltjes
            - Schoolschriften met aantekeningen over geodesie en werktuigbouwkunde, 1865-1866 en z.j., 84; 1 omslag
            - Aantekenboekjes praktische mechanica, administratief recht, met kladaantekeningen en eigen studie, z.j., 85; 1 omslag
            - Losse aantekeningen en manuscripten betreffende onmeetbare getalen, differentiaal- en integraalrekenen, waterpassystemen, vizieren en lenzen, met calques van technische tekeningen, z.j., 86; 1 omslag
        - Studentenleven, A.5.1.2.2.
          - Bewijs van lidmaatschap van de Sociëteit “Phoenix” en van het Delftsch Studentencorps., 1861 oktober; 87; 2 stukken
          - Groepsportret van Welcker met medestudenten., 1862-1863; 88; 2 stukken
          - Ingekomen brieven van zijn ouderlijk huis in Arnhem, zijn vader Rudolph Welcker, zijn broer Rudolph en zijn zuster Emile Louise., 1862-1864; 89; 1 omslag
          - Jaarkalenders uit zijn studentenkamer., 1863-1865.; 90; 2 stukken
          - Losse bladzijden uit een tijdschrift Humoristische bladen of De komiek, met manuscript van een humoristisch gedicht., Z.j. (ca. 1862-1865); 91; 1 omslag
            Mogelijk bewaard wegens (anonieme) kopijbijdragen van Welcker
          - Ingekomen brieven van A. Bogaerts, 9 oktober 1865; De Bruyne, 2 juli 1869; Colenbrander, 1868 en z.j.; P. Evekink, 31 juli 1866; J.P.E. Hoeufft, 11 december 1868; P.H. Kemper, 15 april 1868; A.N. van Munster, 15 januari 1868; J.F.L. Pool, 1 december 1867; R.A. Snethlage, 1868; J.K. Ternier, 28 maart 1868; M. van der Werke, z.j.; A.H. Westra, 24 juli 1868., 1865-1868; 92; 1 omslag
          - Circulaire van n.n. over de geprojecteerde spoorweglijnen van de Rhijnspoorwegmaatschappij en het Staasspoor in Rotterdam, met dienstregelingen van beide spoorwegmaatschappijen., 1865-1867 en z.j.; 93; 1 stuk
          - Toegangsbewijzen voor een zwembad en een historisch-litterarische voorlezing te Delft., Z.j.; 94; 3 stukken
      - Persoonlijk leven, A.5.1.3.
        - Familie leven, A.5.1.3.1.
          - Briefwisseling., 1866-1918; 95-104; 9 omslagen en 1 stuk
            - Ingekomen brieven van zijn vader Rudolph Welcker, deels met toevoegingen van zijn broer Rudolph en zijn zuster Louise, 1866-1876, 95
            - Ingekomen brieven van familieleden van zijn echtgenote Anna Wilhelmina Coster van Voorhout: zijn schoonvader Christiaan Lodewijk Coster van Voorhout, 1876-1878; zijn schoonzuster Stanislas Constance Coster van Voorhout, 1876; zijn aangetrouwde neef C. Kneppelhout van Sterkenburg, 18 oktober 1877, 96
            - Briefwisseling met G.W. Alting Böck, z.j.; W Beijerinck, 1882, 1914; J. van Becht van Gelder, z.j.; Paulina Mallinckrodt, 10 juli 1885; J.E. de Meijer, Cheribon 16 november 1873; n.n. 1879-1908, 97
            - Ingekomen felicitatiebrieven van zijn kinderen, 1882-1890 en z.j., 98
            - Briefwisseling met zijn zusters Louise en Auguste Welcker, 1882-1904, 99
            - Ingekomen brieven van zijn kinderen Albertus Welcker, 1890-1918; Clara Welcker, 1905-1913; Herman Welcker, 1909-1918; familie Rudolph Welcker uit Straatsburg, 5 januari 1902, 100
            - Ingekomen brieven van zijn dochter Louise Auguste Welcker tijdens haar opleiding als zangeres in Berlijn, 1906-1910, 101
            - Ingekomen brieven van zijn zoon Rudolph Welcker, 1906-1916, 102
            - Ingekomen brieven van zijn schoondochter Adelaide Crowley uit de staat Vermont, USA, en New York, 1907-1910, 103
            - Ingekomen brief van zijn zwager V.C. Coster van Voorhout als memorie over zijn werk als ondernemer in de suikerindustrie in Nederlandsch-Indië, 1916 juni 26, 104; 1 stuk
          - Stukken betreffende zijn huwelijk met Anna Wilhelmina Coster van Voorhout., 1873 april; 50; 1 omslag
          - Stukken betreffende zijn huwelijk met Clara Albertina de Wit., 1878; 105; 1 omslag
          - Ingekomen familieberichten., 1863-1919; 106; 1 omslag
          - Menukaarten, hotelrekening en aanbevelingen van wijnen., 1864-1903; 107; 1 omslag
          - Album met kleurenprenten van Duitse toeristische landschappen, 1876, en met foto’s van vakantieverblijven aldaar, 1900-1903., 1876-1903; 108; 1 deel
          - Ingekomen overdruk van het gedicht Dulcino uit het Dagblad van Zuidholland en ’s-Gravenhage van 30 september 1886 door J. Tideman., 109; 1 stuk
          - Stukken betreffende een vakantiereis van Welcker door Beieren, Zuid-Tirol en Zwitserland, met briefwisseling met zijn vrouw en kinderen., 1889 juli; 110; 1 omslag
          - Rotterdamsche gids, met programma’s en mededelingen van theatervoorstellingen., 1890 mei 23; 111; 1 stuk
          - Stukken betreffende zijn zoon Rudolph Welcker., 1900-1904; 112-114; 3 stukken en 1 omslag
            Verdere stukken over Rudolph Welcker, die naar de Verenigde Staten emigreerde, zijn door nabestaanden verzameld. Zie inventarisnummers 734-737.
            - Ingekomen missive van Burgemeester en Wethouders van Den Haag ter afwijzing van een verzoek tot restitutie van schoolgeld aan het Stedelijk Gymnasium wegens verhuizing, met ontwerp van het verzoekschrift, 1900 december, 112; 2 stukken
            - Ingekomen missive van de secretaris-generaal van het Ministerie van Oorlog met mededeling dat Rudolf Welcker is afgekeurd voor militaire dienst, 1900 juli 17, 113; 1 stuk
            - Ingekomen brieven van ir. D.G. Graadt van Roggen over het eervol ontslag van zijn werknemer Rudolph Welcker na een gebleken verhouding met zijn vrouw, 1904, 114; 1 omslag
          - Foto’s van zijn zilveren bruiloft met Clara Albertina de Wit, met menukaart., 1903; 115; 1 omslag
          - Krantenartikelen over het overlijden van zijn aangetrouwde zwager A. van Rossum., 1917 januari; 116; 2 stukken
          - Kranten en tijdschriften met berichten van zijn overlijden., 1918; 117; 1 omslag
        - Financiën en bezittingen, A.5.1.3.2.
          - Kasboeken: grootboekaantekeningen met jaarrekeningen., 1867-1893; 118-121; 5 delen
            - 1867-1875 juni, 118; 2 delen
            - 1875 juli - 1882 juni, 119
            - 1882 juli - 1888 augustus, 120
            - 1888 september - 1893 oktober, 121
          - Kasboekje voor uitgave aan kleding., 1873-1885; 122; 1 deeltje
          - Mutuele testamenten van Johan Wilhelm Welcker en Anna Wilhelmina Coster van Voorhout., 1875-1876; 123; 1 omslag
          - Huurcontracten van zijn woningen, met correspondentie en bijgevoegde bouwtekeningen., 1873-1900; 124; 1 omslag
          - Verzekeringspolissen., 1860-1892; 125; 1 omslag
          - Testament met codicillaire beschikkingen., 1911-1917; 127; 1 omslag
          - Ingekomen brieven van zijn neef G. Rijperman Wessels naar aanleiding van de vondst van een verloren gewaande en te vergoeden Amerikaanse aandelencoupon., 1918; 128; 3 stukken
          - Stukken betreffende een vruchtgebruik van Clara Johanna Welcker uit de nalatenschap van Johan Wilhelm Welcker en Clara de Wit en hun familieleden en de nadere verdeling van deze nalatenschappen na het overlijden van Clara Johanna Welcker., 1936-1947; 129; 1 omslag
      - Loopbaan en openbaar leven, A.5.1.4.
        - Surnumerair, aspirant ingenieur en ingenieur 2e-1e klasse in algemene dienst van Rijkswaterstaat., A.5.1.4.1.
          - Stukken betreffende zijn toelating tot het corps ingenieurs als surnumerair en zijn aanstelling tot aspirant-ingenieur., 1867-1869; 130; 1 omslag
          - Bewijs van buitengewoon en gewoon lidmaatschap van de Groote Sociëteit van Gorinchem, 1867, 1872; 131; 2 stukken
          - Opgaven van gedane dienstreizen door Welcker als surnumerair, later aspirant-ingenieur en ingenieur van de Waterstaat., 1868-1873; 132; 1 omslag
          - Stukken betreffende zijn benoeming tot ingenieur der waterstaat 3e klasse, zijn dienstverband als ingenieur in algemene dienst en zijn bevordering tot ingenieur 2e klasse., 1870-1878; 133; 1 omslag
          - Ingekomen brieven., 1871-1880; 134-135; 2 omslagen
            - A. Alpherts, 23 oktober 1880; C. van den Berg, 8 oktober 1874; W. Beyerink, 4 januari 1874; J.A. Böhringen, 9 februari 1876; L. de Bruijne, 13 maart 1878; P. Caland, 27 juni 1872; Ch. Cassius, 28 oktober 1880; Cremers, 23 november 1879; Van Gorkom, 1 november 1878; J.W. Guerin, 15 januari 17; W.H. Hubrecht, 1876-1880; Jacobs, 21 november 1875; A. Keurenaar, 8 april 1872; J, Kuypers, oktober 1880; I.A. Lindo,8 oktober 1880; J.B. van Loenen, 14 januari 1880; R.O. van Manen, 13 oktober 1878; A. Mulder, 26 oktober 1880; M. Nijhoff, 1 juli 1880; I. van Opstal, 1871-1872; H.O. van Os, 7 augustus 1878, 134
            - J.C. Ramaer, oktober, november 1880; L.A. Reuvens, 3 mei 1879; W. Ron, 1878-1880; Schnebbelie, 1878 -1880; I.A. Sluiter, 23 oktber 1880; R.A.J. Snethlage, z.j.; J. van der Toorn, 1871-1874; Tutein Nolthenius, 25 november 1880; Verwey, 3 november 1880; B. Vink jr. 10 maart 1876; J. Voorduin, 11 oktober 1880; A. Voorvoorn, 29 november 1876; Wellenburgh, 27 augustus 1879; n.n., 135
          - Ontwerpen van nota’s aan de Hoofdingenieur te Den Haag over op te stellen richtlijnen tegen vervalsing van tras, met daarop gevolgde publicaties in het blad Stoompost en ingekomen aanbevelingen van Gerhard Herfeldt, fabrikant van tras., 1872 juni - augustus; 136; 1 omslag
          - Nota over de afsluiting van de Heerewaardse Overlaat tussen Dreumel en Rossum. Gedrukt., Z.j. (1873?); 137; 1 stuk
          - Uittreksel uit de Deutsche Bauzeitung van 1875 over het stroomverval van de Elbe over 1869 en 1873., 138; 1 stuk
          - Ingekomen navorderingen van de plaatselijke belastingdienst van Gorinchem., 1875, 1878; 139; 2 stukken
          - Krantenartikelen over watervrijmaking van ’s-Hertogenbosch in de Provinciale Noordbrabantsche en ’s-Hertogenbossche Courant., 1877-1878; 140; 4 stukken
          - Ontwerp van een afschrift van een nota over het wetsontwerp op het bouwen langs dijken ter vervanging van het Keizerlijk Decreet van 2 november 1810 opgesteld op verzoek van J.F. Boogaard, secretaris-generaal van het ministerie van Waterstaat, Handel en Nijverheid, met ingekomen brief van H. Sonneveldt over de kopiëring daarvan., 1879 oktober 17; 141; 2 stukken
          - Stukken betreffende een historische studie over de waterbeheersing rond de Lekdijk bij kruiend ijs in de Franse tijd ter advisering van het ministerie van Waterstaat., 1879-1917; 142-143; 2 omslagen
            - Publicatie De Noorder-Lekdijk Bovendams en de doorsteking van den Zuider-Lekdijk bij Culemborg 1793-1813, met ingekomen tevredenheidsbetuiging van het ministerie. 1880, met later bijgevoegde drukwerken over de Lek en de daarbij betrokken ingenieur Jan Blanken, 1879-1917, 142
            - Manuscript van De Noorder-Lekdijk Bovendams, z.j. (1879), 143
          - Aantekening over het afvoerend vermogen van de rivier de Noord bij Dordrecht in 1872., 1880 oktober 27; 144; 1 stuk
          - Ingekomen factuur voor een topografische kaart door het lithografeerbedrijf Smulders., 1880 november 22; 145; 1 stuk
        - Algemene zaken als ingenieur van Rijkswaterstaat, A.5.1.4.2.
          - Ingekomen geleidebrieven van het ministerie van Waterstaat, Handel en Nijverheid en van Gedeputeerde Staten van provincies ter begeleiding van boekwerken., 1893-1916; 146; 1 omslag
          - Stukken betreffende zijn benoeming tot ridder in de orde van de Nederlandse Leeuw, commandeur in de orde van Oranje Nassau en tot ridder tweede klasse van de Pruisische Kroonorde., 1898, 1911; 147; 1 omslag
          - Ingekomen missiven en uitnodigingen van Koningin Wilhelmina en Prins Hendrik., 1898-1910; 148; 1 omslag
          - Passement met embleem van Rijkswaterstaat., Z.j.; 149; 1 stuk textiel
        - Standplaats Alkmaar 1881-1887, A.5.1.4.3.
          - Stukken betreffende zijn aanstelling en zijn dienstverband ter standplaats Alkmaar., 1881-1888; 150; 1 omslag
          - Correspondentie, 1881-1888; 151-155; 5 omslagen
            - J.J. van Balen Blanken, 19 maart 1884; Anna Becht, 1883-1884; Beekman, z.j. (1881); A. Boeke, 10 juli 1887; H. Boelmans van Spill, 23 januari 1888; C.H. Bogaert, 15 mei 1883; Boreel van Hogelanden, 13 mei 1887; J. Bosscha, 31 mei 1882; H.L. Brassert, 11 februari 1884; F. Brauns, 15 juli 1883; Brender à Brandis, 19 mei 1881; H. Brom, 6 oktober 1881; C. de Bruyne, 1881-1887; Büchner, z.j. (1887); P. Caland, 1881-1884; J.E. Caspers, 13 mei 1884; Chap, 14 oktober 1881; F.W. Conrad, 1883-1887., 151
            - L.J. Du Cellier Muller, 1881-1887; Cremers, 4 februari 1883; W. Du Croix, 1884, 1887; E.C. Greenway Thomas (Greenway Breakwater), 1887 februari; F. J. Henderson, 1882, 1887; J. Henneman, 1884- 1887; Gerhard Herfeld en W.F. Stoel, Schelpkalkfabriek, 1887; Hermans, 17 augustus 1882; G.P.J. Hoek, 1 mei 1886; V.J. Holting, 22 december 1883; B. Hoogenboom, 1882-1887; W.H. Hubrecht, 1884, 1887; H, Huysman, 26 februari 1884; C. Janssen Rzn, 31 juli 1881; Q. de Jong, 1882-1887; G.J. de Jongh, 8 augustus 1881; W.D. Jouard, 11 november 1881; A. Jumelet Az, 27 oktober 1882., 152
            - A.E. Kempees, 6 april 1881; P.H. Kemper, 1881-1884; P.C. van Kentehoff, 34 januari 1882; J.T. van Kervel, augustus 1881; J. Kluit, 1882-1885; L. Kobajashi Hachiro, 1883 mei; Koot, 1884, 1885; W.Th. de Kruijff, 1883; J. Kuyper, 16 januari 1882; V.N. Labuijs, 29 mei 1883; Lakerveld, 14 september 1882; C.L.M. Lambrechtsen, 29 oktober 1881; J.P. Lamot, 6 septeber 1884; H.M. Lange, 28 juni 1881; W.F. Leemans, 3 februari 1887; D.F. van Leeuwen, 1882-1884; C. Lely, 1883; C.A. Lesueur, 5 mei 1883; I.A. Lindo, 1883-1887; H.Magielsen, 4 december 1883; R.A. van Manen, 19 september 1881; J. Mulder, 15 februari 1884; C. Niesen, 1887; N.A. Noothoven, 1883-1884., 153
            - H. Oostingh, 4 oktober 1884; J.W. de Poorter, 9 september 1884; N.W. Posthumus, 11 juni 1884; J.C. Ramaer, 1881-1887; D.S. de Saboia en S.H.G. van de Sande Bakhuyzen, augustus 1887; H. Schalken, november 1881; Schnebbelie, 1882-1886; Serraroni, 1882, 1883; H.C. Snethlage, 18 januari 1883; R.A.J. Snethlage, 1881-1883 en z.j.; H.J. Sonneveld, 25 oktober 1883; J. Spanjaard, 27 april 1884; D.J. Steyn Parvé, 1881, 1882; Tasken, 3 oktober 1883; J.G.P. Timmermans, 16 juni 1886; B. Verdoorn Azn, 27 april 1885; Verwey, februari 1882; J.P. Vetter, augustus 1881; J. van der Vegt, 1884, 1887; J.W. Wellens, oktober 1881; J. Wildschut, 18 november 1883; G. Wttewaall, 26 oktober 1887., 154
            - N.N., 155
          - Besluiten en verslagen van beraadslagingen van de Staten van Noord-Holland over de positie van ingenieurs van Waterstaat in verhouding tot het provinciaal bestuur. Gedrukt., 1881; 156; 3 stukken
          - Stukken betreffende zijn lidmaatschap van de commissie inzake de verbetering van de dijk onder het Heemraadschap Wormer, Jisp en Nek tussen Oostknollendam en Spijkerboor., 1881-1882; 157; 1 omslag
          - Stukken betreffende zijn lidmaatschap van een commissie tot bepaling van de overnameprijs van de Alkmaarsche Gasfabriek door de gemeente Alkmaar van de Alkmaarsche Pijpgascompagnie., 1882-1883; 158; 1 omslag
          - Stukken betreffende zijn deelname aan diverse plaatselijke commissies in zijn standplaats Alkmaar: Gezondheidscommissie, Geneeskundige Raad van Noord-Holland, Commissie van Toezicht op het Lager Onderwijs, College van regenten van het huis van Arrest, met gemeentelijke verordeningen op het gebied van lager onderwijs., 1882-1888; 159; 1 omslag
          - Ingekomen missive van de Hoofdinspecteur van de Waterstaat met de mededeling dat hij op advies van Welcker van de voorgenomen bouw van een getijmeter in Petten heeft afgezien., 1883 december 1; 160; 1 stuk
          - Stukken betreffende zijn advisering aan diverse provinciale instanties van Noord-Holland inzake afwateringsbelangen van de polder Velserbroek in verband met de aanleg van vestingwerken aldaar., 1883-1891; 161; 1 omslag
          - Ingekomen circulaires over de viering van het honderdjarig bestaat van de Maatschappij tot Nut van het algemeen, afdeling Alkmaar., 1884 november; 162; 2 stukken
          - Aan de Tweede Kamer aangeboden wetsontwerp over de verlegging van de uitmonding van de rivier de Maas naar de Amer, met bijlagen., 1885 februari; 163; 1 omslag
          - Ingekomen brieven van L. en A.C. Postma-Brandt, bewoners van het tolhuis in Purmerend naar aanleiding van een beschuldiging van verduistering van tolgelden., 1885, 1888; 164; 3 stukken
          - Ontwerpen van missiven Welcker namens de Commissie van Toezicht op het Middelbaar Onderwijs in Alkmaar met bezwaren tegen de door de regering voorgenomen opheffing van de Rijkshogereburgerschool aldaar, met correspondentie., 1885-1887; 165; 1 omslag
          - Stukken betreffende zijn werkzaamheden bij de berging van het ramschip De Schorpioen., 1886; 166; 1 omslag
          - Dossier inzake artikelen in het Marineblad over strandingen van schepen in de nabijheid van de havens van Den Helder, met ter illustratie toegevoegde tekeningen en foto’s van de Engelse driemaster Brambeleye en het ramschip De Schorpioen., 1887; 167; 1 omslag
          - Stukken betreffende zijn voorzitterschap van een gemeentelijke commissie inzake de openbare Eerste Tussenschool in Alkmaar, met ter documentatie verzamelde gemeentelijke verordeningen, 1866-1876., 1887 juli; 168; 1 omslag
          - Correspondentie naar aanleiding van de mogelijke kandidatuur van C.J. Kanter voor de gemeenteraad van Alkmaar., 1887 september; 169; 3 stukken
          - Ingekomen brieven van zijn directe chef W.H. Hubrecht, met telegramwisseling naar aanleiding van diens overlijden., 1887-1888; 170; 1 omslag
          - Circulaire van n.n. over een standaardformulering voor een normale waterafvoer bij een uitwateringssluis analoog aan die van Kruiningen., Z.j.; 171; 1 stuk
          - Stukken betreffende zijn benoeming tot Eerste Ingenieur, met ingekomen felicitaties., 1887; 172; 1 omslag
        - Standplaats Rotterdam 1887-1892, A.5.1.4.4.
          - Stukken betreffende zijn aanstelling en zijn dienstverband in het zesde rivierarrondissement, standplaats Rotterdam en daarin aanvaarde nevenbetrekkingen., 1887; 173; 1 omslag
          - Ingekomen brieven van ir BV Hoogenboom over bezwaren van ‘de heer Van D.” over de kosten van voorgenomen werkzaamheden ter verbetering van het zomerbed van de Boven Merwede., 1888; 174; 3 stukken
          - Ingekomen brieven van W. Bakelaar, 2 december 1891; W.Th. Behrens, 20 mei 1889; A.A. Bekaar, 29 juni 1891; F Beijerinck, 13 november 1891; T.W. Broecken, april 1889; S. de Bruyne, 1888-1889; P. Hekmeyer, 26 mei 1891; H.M. Henket, 1890. 1891; S. Hermans, 13 mei 1891; A.E. Kempees, 8 juni 1891; J. van der Laan, augustus 1891; N. van Langen, 1 december 1890; W.F. Leemans, 1888, 1891; I.A. Lindo mei 1891; H. van Lunteren, 19 december 1890; W. de Man, augustus - september 1891; J.E.Mann, 31 december 1891; W. Mann, 28 juli 1891; J. Neleman, 8 september 1890; J.H. Soeteman, 26 juli 1891; R.P. Sturinga, 13 augustus 1891; J.A. Voorhoeve, 20 mei 1891; H.P.J. de Vries, april - mei 1891; P. de Waal, juli 1891; M. de Wilde-de lange, 1 december 1890; N. Wildeboer, 19 mei 1891; n.n., 175; 1 omslag
          - Stukken betreffende zijn werkzaamheden voor de uitdieping van de Nieuwe Waterweg nabij Hoek van Holland., 1888-1892; 176-181; 1 stuk, 1 deel en 4 omslagen
            - Tekening van een elevator met correspondentie over het werk aan de Nieuwe Waterweg, 1888, 176; 1 omslag
            - Stukken betreffende verzoeken van Franse ingenieurs om inlichtingen naar aanleiding van mededelingen van F.W. Conrad over de Nieuwe Waterweg aan het Internationale binnenvaartcongres van 1889, 1889-1891, 177; 1 omslag
            - Kaart van het te verrichten baggerwerk, circulaires van C. Leemans, correspondentie en documentatie, 1889-1892, 178
            - Foto van het directiegebouw van Hoek van Holland, z.j., 179; 1 stuk
            - Stukken betreffende zijn mededelingen aan organen van het Koninklijk Instituut van Ingenieurs, 1890-1891, 180; 1 omslag
            - Album met ingekleurde hydrografische kaarten door het Ministerie van Marine van het zeegat van Hoek van Holland, met waarneming van waterhoogten en zandbanken over de periode 1868-1892, z.j., 181; 1 deel
              Vermoedelijk is dit album in 1892 aan Welcker overhandigd
          - Ingekomen dankbetuiging van Krechting namens de rederij van de Nederlandsch-Amerikaansche Stoomvaart-Maatschappij met een dankbetuiging voor medewerking bij het vlot trekken van het s.s. Spaarndam., 1890 september 19; 182; 1 stuk